PATRICK CAMILLO

Analista de Segurança da Informação

(11) 97114-8588



patrick.camillo@outlook.com



(##) patrickcamillo.com

SOBRE

Experiência em gestão de infraestrutura de TI e atendimento a usuários. Conhecimento avançado em servidores Linux e Windows, redes, segurança e cloud. Conhecimento intermediário em programação PowerShell, Python, JavaScript, e no ambiente Salesforce. Inglês avançado. Tenho expectativa de continuar atuando como generalista em infraestrutura, obtendo qualificações e certificações em redes, servidores, ITSM, SOC e outras tecnologias correlatas.

EXPERIÊNCIA

ANALISTA DE SEGURANÇA DA INFORMAÇÃO

2022 - presente | 9Net Tecnologia

Gestão de ferramentas de monitoramento de rede e relatórios (PRTG, Zabbix, Grafana). Atuação em ambientes SASE, ZTNA e DLP (Netskope), CDN e WAF (Akamai), switching, routing e firewall em clientes dos ramos financeiro, serviços, segurança, saúde e governo. Execução de projetos de melhoria do ambiente e infraestrutura. Manutenção em servidores, computadores e equipamentos de rede.

ANALISTA DE SUPORTE

2018 - 2022 | TFA Tecnologia

Gestão e suporte de TI em clientes com escritórios de advocacia, contabilidade, e tecnologia. Desenvolvimento de robôs para automação de processos (Python, Selenium). Deploy e gerenciamento soluções em servidores Windows e Linux, de bare-metal a cloud (Azure, AWS). Tratativa com fornecedores de tecnologia. Suporte técnico N1 e N2 para centenas de usuários. Manutenção em servidores, computadores e equipamentos de rede.

FORMAÇÃO

CIÊNCIA DA COMPUTAÇÃO 2019 - 2024 | Faculdades Metropolitanas Unidas

CURSOS COMPLEMENTARES

CCNAV7: INTRODUCTION TO NETWORKS 2024 | Cisco Networking Academy

FORMAÇÃO LINUX COMPLETA 2023 | Udemy - Matheus Müller

INSTALADOR E REPARADOR DE REDES DE COMPUTADORES 2018 | Senac SP